臺灣桃園地方法院民事簡易判決
110年度壢簡字第1180號
原      告  周忠毅  

被      告  曾詠綺  
上列當事人間給付票款事件，本院於民國110年11月23日言詞辯
論終結，判決如下：
    主      文
被告應給付原告新臺幣40萬元，及自民國109年10月1日起至清償
日止，按週年利率百分之六計算之利息。
訴訟費用新臺幣4,300元由被告負擔。
本判決得假執行。
    事實及理由
一、原告主張：原告持有被告所簽發如附表所示票面金額新臺幣
    （下同）40萬元之支票（下稱系爭支票）1紙，詎經原告屆
    期提示，竟遭付款銀行以存款不足為由而退票不獲付款，為
    此，爰依票據法律關係提起本件訴訟等語，並聲明：如主文
    第1 項所示。
二、被告則以：被告加入由訴外人「蘇燕雪」擔任會首之合會，
    然「蘇燕雪」冒用「蘇雪紅」之姓名擔任會首，後因蘇燕雪
    有財務問題，故向被告商借支票及現金，被告始簽發40萬元
    面額之支票供蘇燕雪收執（下稱A支票），後A支票由自稱「
    周忠毅」之人取得，自稱「周忠毅」之人前來找被告，並同
    意將A支票註銷，並由被告再開立系爭本票交付給自稱「周
    忠毅」之人，故被告與自稱「周忠毅」之人為直接前後手，
    自稱「周忠毅」之人跟被告說不會將票據兌現，會等蘇燕雪
    把事情解決再說，故被告交付票據僅是出於保證之意，且蘇
    燕雪尚未出面處理，故原告自不得向被告請求給付票款等語
    ，資為抗辯。並聲明:原告之訴駁回。
三、得心證之理由：
（一）原告主張其持有以被告名義為發票人之系爭支票，經屆期
      提示因存款不足而遭退票之事實，業據其提出系爭支票、
      退票理由單在卷為憑，自堪信為真實。
（二）按在票據上簽名者，依票上所載文義負責。發票人應照支
      票文義擔保支票之支付，票據法第5 條前段、第126 條定
      有明文。是支票發票人應就支票票載文義負給付票款之責
      任。次按票據債務人不得以自己與發票人或執票人之前手
      間所存抗辯之事由對抗執票人，但執票人取得票據出於惡
      意者，不在此限，票據法第13條定有明定。又按票據行為
      為不要因行為，即不以給付之原因為要素而得成立之行為
      ，凡簽名於票據之人，不問原因為何，均須依票上所載文
      義負責，除執票人取得票據係出於惡意或詐欺者外，發票
      人不得以自己與執票人前手間所存抗辯事由，對抗執票人
      （最高法院49年度台上字第678 號判例意旨參照）。本件
      被告雖以前詞置辯，然被告已於當庭陳稱：我書狀裡寫的
      周忠毅不是原告，我今天才知道是不同人等語，原告亦稱
      ：從來沒看過被告，系爭支票我是從訴外人張修成處支付
      40萬元對價後取得等語，故被告與原告既非系爭支票之直
      接前後手，被告復未舉證證明原告取得系爭支票係出於惡
      意，依上開規定，被告即不得以其與前手間所存抗辯事由
      對抗原告，被告此部分所辯尚屬無據，而仍應依法負系爭
      支票發票人之責任。
（三）按發票人應照支票文義擔保支票之支付；執票人向支票債
      務人行使追索權時，得請求自為付款提示日起之利息。如
      無約定利率者，依年利六釐計算，票據法第126 條、第13
      1 條第1 項前段、第133 條分別定有明文。綜上所述，原
      告依票據之法律關係，請求被告給付如主文第1 項所示之
      金額及利息，為有理由，應予准許。
四、本件係就民事訴訟法第427 條第2 項訴訟適用簡易程序所為
    被告敗訴之判決，爰依同法第389 條第1 項第3 款之規定，
    應依職權宣告假執行。
五、本件事證已臻明確，兩造其餘攻擊防禦方法及所提證據，經
    核均與判決結果不生影響，爰不一一論述，併此敘明。
六、訴訟費用負擔之依據：民事訴訟法第78條。並依職權確定訴
    訟費用額如主文第2項所示。
中　　華　　民　　國　　110 　年　　12　　月　　23　　日
                  中壢簡易庭      法  官  江碧珊
以上為正本係照原本作成。
如不服本判決，應於送達後20日內，向本院提出上訴狀並表明上
訴理由。
如委任律師提起上訴者，應一併繳納上訴審裁判費。
中　　華　　民　　國　　110 　年　　12　　月　 23　　日                          
　　　　　　　　　　　　　　　　　書記官  張育誠
附表：
編號 發票日 金額 支票號碼 提示日  1 109年9月30日 40萬元 NN0000000 110年9月30日